臺灣臺北地方法院刑事判決　　　　　　　95年度訴字第1459號
公　訴　人　台灣台北地方法院檢察署檢察官
被　　　告　己○○
　　　　　　　　　　現於臺灣台北看守所羈押中
選任辯護人　林鴻文律師
上列被告因毒品危害防制條例案件，經檢察官提起公訴（95年度
偵緝字第1297號），本院判決如下：
    主  文
己○○連續販賣第二級毒品，累犯，處有期徒刑柒年陸月。犯罪
所得財物新臺幣貳仟伍佰元沒收之，如全部或一部不能沒收時，
以其財產抵償之。
    事  實
一、己○○前曾有多次違反毒品危害防制條例之前科，於民國92
    年間，因施用毒品案件，經本院於92年12月3日以92年度簡
　　字第4100號判處有期徒刑6月確定，並於93年7月20日執行完
　  畢。詎仍不知悔改，明知安非他命為毒品危害防制條例第2
    條第2項第2款所規定之第二級毒品，依法不得販賣，竟意圖
    營利，基於販賣第二級毒品安非他命之概括犯意，連續於94
    年3月至5月間某日，在松信路與虎林街180巷口之便利商店
    ，以每小包（約1公克)新台幣（以下同）1500元之價格販賣
    第二級毒品安非他命予甲○○，於94年6月2日，在松信路附
    近，以每小包1000元之價格，販賣安非他命予戊○○（起訴
    書誤載為鄭振弘應予更正），嗣經甲○○因施用毒品為警查
　　獲，主動提出檢舉，始為警循線查獲。
二、案經臺北縣政府警察局汐止分局報請臺灣臺北地方法院檢察
    署檢察官偵查起訴。
    理  由
一、被告以外之人於偵查中向檢察官所為之陳述，除顯有不可信
    之情況者外，得為證據，刑事訴訟法第159條之1第2項定有
    明文。又被告以外之人於審判中所在不明而無法傳喚或傳喚
　　不到者，其於檢察事務官、司法警察官或司法警察調查中所
　  為之陳述，經證明具有可信之特別情況，且為證明犯罪事實
    之存否所必要者，得為證據，刑事訴訟法第159條之3第3款
    定有明文，本案證人戊○○經本院傳拘不到庭，其於警、偵
    訊中所為曾於其94年6月9日為警查獲前以1000元之價格在松
    信路附近向被告己○○購買毒品之證詞，經證人即查獲警員
    丁○○於偵訊中證稱：其係依據通聯記錄查獲戊○○，再依
    戊○○之警詢筆錄中所稱毒品係「阿弘」所販賣，其即至戊○○之家中製作筆錄，戊○○證稱係被告己○○販賣毒品給
    他，其並提示被告之照片供其指認及0000000000號電話之申
    請記錄，戊○○即答稱該門號是其所申請，也是他在使用等
    語（見95年度偵緝字第1297號卷第44頁），其於本院審理中
    結證稱：當時承辦一件施柏嘉毒品案件時，施柏嘉稱其毒品
    來源是甲○○，追查甲○○毒品上游，甲○○提供1支門號
    ，很清楚的講說他的毒品來源是己○○，也提供己○○的特
    徵、身材、住址、高度等，其根據他提供的門號調閱使用者
    基本資料，查出就是己○○所有，後來又依據信義分局的譯
    文調閱電話的基本資料，查到那些電話裡面有2支持有人有
    毒品前科，其中一個就是戊○○，後來就到戊○○家作指證
    筆錄，也提供照片給戊○○作指證，確認戊○○他之前遭查
    獲時所稱他毒品上游是「阿弘」的男子，就是本件被告，戊○○、甲○○都有正確的指出他們跟被告買過幾次、地點、
    金額，當初借訊甲○○時是在監，戊○○是在家接受訊問，
    他們在受訊問時能夠背出己○○的號碼應該就是代表平常有
    跟己○○往來。其清查己○○門號通聯譯文上面的電話號碼
    那些門號的持有人有毒品紀錄及前科，查出戊○○因為毒品
    案而在監，就請查獲單位傳真當初查獲的筆錄，戊○○有講
    說是1個綽號叫「阿弘」的男子提供毒品給他，所以這樣才
    去戊○○家做「阿弘」的指證筆錄，確認「阿弘」是否就是
    己○○。給戊○○指認時進行的程序，有提供4張照片，94
    年度、95年度刑案說明相片給他指認，戊○○很明確的表示
    就是他，戊○○有表示他被查獲時只說賣給他的「阿弘」是
    己○○但是不想拖他下水。我所提供的4張照片是完全都是
    被告的照片。因為戊○○本來就知道阿弘的真實姓名叫己○○，他本來就認識他，只是要確認，所以4張都是被告己○○的照片。通聯記錄裡面有己○○與戊○○的通聯紀錄，是
    5月5日的，戊○○的號碼是0000000000，其查出申請者確實
　　是戊○○。其中5月10日談及安非他命，一樣是戊○○的門
　　號等語（見本院95年12月5日審判筆錄），並有通訊監察譯
  　文在卷可參，依戊○○係在家接受訊問，其證述應可推論係
    出於真意而為，且警方所查獲之甲○○確因轉讓安非他命予
    施柏嘉之犯行，經臺灣士林地方法院以94年度訴字第916號
    判處有期徒刑陸月，有該判決在卷可參，則警員丁○○詢問
    證人戊○○時，亦無違法取供之必要，偵訊時證人戊○○亦
    已具結，其於警詢時與偵訊中均一致證述曾向被告購入安非
    他命之證詞，故依上開警詢及偵查筆錄製作之原因、過程加
    以觀察，證人戊○○之證詞並無顯有不可信之情況，且上開
    過程可證明具有可信之特別情況，其證詞復為證明被告犯罪
    事實之存否所必要者，得為證據，而有證據能力，核先敘明
    。
二、訊據被告己○○矢口否認涉有販賣第二級毒品安非他命之犯
    行，辯稱：證人甲○○與伊因為女朋友的事情爭風吃醋，所
    以誣告伊，二人曾打架，現在已經和解，其不認識鄭振弘。
　　伊93年7月20日我才從嘉義看守所釋放出來，之前我關了2
　  年，甲○○說93年6月跟伊買安非他命，當時伊還在看守所
    ，所以甲○○是挾怨報復，當時他女朋友在伊住處，他在伊
    住處樓下叫囂，他女朋友還沒有跟他在一起時，是跟伊在一
    起，當時他們吵架，他女朋友來找伊，當時他與其他二人到
    伊住處叫囂。甲○○他說93年6月就沒有跟伊買過，現在又
    說有，證詞前後不一。通聯紀錄內所講的有的是毒品沒有錯
    。硬的是安非他命。是在問伊有沒有安非他命。伊沒有販賣
　　安非他命的意思，有時候電話常會問來問去，是要探價格。
　  那是在伊問他安非他命的價格等語，惟查：
（一）被告曾販賣第二級毒品安非他命予甲○○之事實，業據證
      人甲○○到庭證述其與被告曾有怨隙，因為其耳朵去年5
      月被他砍掉，在94年6月16日入監之前1晚有跟被告聯絡。
　　　因為被告與其女友聯絡，其跟他說其要進去關了，隨便他
　　　們要怎麼樣。因為其在他家樓下大叫，「不要賣藥賣的那
  　　麼囂張」，被告就下來砍其，因為他賣安非他命。我跟他
　　　購買過。去年3、4月買過，買過3次。1公克1500元，不等
　　　，一次買1、2公克，交貨地點在松信路與虎林街180巷口
  　　的全家便利商店。三次都在那邊附近。至於94偵字第2087
　    卷筆錄，當時說是在93年4、5月買，與其於審判中所言不
      符是因為檢察官問其何時跟被告購買過，其認為是一開始
      就是80幾年開始我跟他買，94年3、4月是最後一次，但其
　　　沒有辦法詳細確定說是幾月幾日，至於其在偵訊時曾說在
　　　93年6月份就沒有再向被告買，與其審判中所言不符，是
  　　因為當時沒有想那麼仔細，只是想一個大概。93年4、5月
　    時，其在監獄時被借提出來，因不知道是開什麼案子，以
      為是被告咬我的，但他砍其之前其確實曾跟他買安非他命
　　　，跟被告發生冤仇後，沒有再跟他買。其因為毒品案於93
      年被內湖分局查獲，在當時（94年11月22日）說被內湖分
      局查獲之後就沒有再跟被告買毒品，但實際上其還有向被
      告購買，當時檢察官問什麼，其認為我只要自己沒事就好
      了，其被關太久，不想再多一條案子，想出來，所以跟檢
      察官說我93年被抓到之後我就沒有跟他購買，因為被告有
　　　藥的來源，所以其就覺得他很囂張，且他賣的很貴，又不
　　　降價，所以其認為他很囂張，其向被告購買安非他命係先
  　　打被告之0000000000號行動電話聯繫等語明確（見本院95
      年12月5日審判筆錄），甲○○因施用毒品案件為警查獲
      後始供出上源之事實，亦據證人即查獲警員丁○○到庭結
      證明確（見本院95年12月5日審判筆錄），被告亦不否認
      其於94年間曾持用上開行動電話，並有被告上開行動電話
      之通訊監察譯文在卷可佐，按證人之陳述，是否全部可信
      ，法院非不可本於經驗法則與論理法則，斟酌其他情形，
　　　作合理判斷，定其取捨，倘僅就其中之一部分認為真實，
　　　予以採取，而摒棄其他部分，並非法所不許（最高法院96
　　　年台上字第455號判決參照），證人甲○○雖與被告曾有
　　　怨隙，惟其曾向被告購入安非他命之事實，依本院直接審
　　　理所得之心證及經驗法則，應可認定，至甲○○雖指稱被
　　　告曾有多次販賣安非他命之犯行，惟其僅能確定於其入監
　　　執行前曾向被告購買之時間係在3月至5月間，其指述被告
      曾販賣安非他命之其餘犯行，因時間無法確定，且與被告
      先前在監執行之時間有所出入，則依有利被告之採證原則
      ，本院僅能採信證人甲○○部分證詞，認定被告於甲○○
      95年6月入監執行前曾有販賣安非他命1次之犯行。
（二）被告曾販賣第二級毒品安非他命予戊○○之事實，業據證
      人戊○○於警詢中證述：其係在94年6月2日晚上向綽號阿
      宏之男子以1000元代價購得安非他命，當時在台北市○○
      路踫到阿宏，他說身上有安非他命，問其要不要試試看，
      當時在他慫恿下購買，這次是第1次等語明確（見95偵字
      第255號卷第78頁），並經檢察官偵訊時結證稱：其施用
      毒品之來源是向被告己○○購買的，是在被查獲前一週，
      在己○○家下拿毒品，他是在松信路，買1000元，重量忘
      記了，買一小包，一手交錢，一手交貨，其以行動電打給
      被告聯繫等語明確（見95年度偵緝字卷第43頁），戊○○
      因於94年5月中旬至6月9日前96小時內某時施用連續第二
      級毒品安非他命犯行，經本院以94年簡字1357號判處有期
      徒刑肆月確定，於95年2月27日執行完畢，有該判決書、
      臺灣高等法院被告前案紀錄表在卷可憑，而被告與戊○○
      所申請之0000000000號電話曾有多次聯繫討論安非他命之
      內容，亦為被告承認係在詢問安非他命價格，並有通訊監
      察譯文在卷可參，證人戊○○雖經本院傳拘未到庭，然其
      所證既係於偵訊中經具結而為，所供述之情節，核與常情
      事理及一般社會經驗暨論理法則不相違背，且有相關證據
      可佐，應堪認真實可採。至其於偵訊中所證曾於94年被查
      獲前向被告購入安非他命多次，次數數不清了等語（見95
      年度偵緝字卷第43頁），核與其於警詢時所證係第1次購
      買並不相符，其前後陳述既有出入，且時間無法確定，則
      依有利被告之採證原則，本院僅能採信證人戊○○部分證
      詞，認定被告於戊○○95年6月9日為警查獲前之6月2日曾
      有販賣安非他命1次之犯行。
（三）本件雖因被告否認上開販賣犯行，致無從詳細查悉其販賣
      安非他命之實際利得與價差。惟販賣毒品係違法行為，非
      可公然為之，亦無公定之價格，不論任何包裝，均可任意
      分裝增減分量，而每次買之價量，亦可能隨時依雙方間之
      關係深淺、資力、需求量及對行情之認知、來源是否充裕
      、查緝是否嚴緊，購買者被查獲時供述購買對象之可能性
      風險之評估等，因而異其標準，並機動調整，非可一概而
      論，販賣之利得除經坦承犯行或價量俱臻明確外，委難察
      得實情，販賣之人從價差或量差中牟利方式雖異，其意圖
      營利之非法販賣行為則一，是除非別有事證，足認係按同
      一價量委買、轉售或無償贈與，確未牟利外，尚難執此遽
      認非法販賣之證據有所未足，致使知過坦承者難辭重典，
      飾辭否認者反得僥倖，而失情理之平。再參酌第二級毒品
      安非他命，物稀價昂，取得不易，且此等交易為政府懸為
      嚴予取締之犯罪，苟無利可圖，應無甘冒被查緝法辦重刑
      之危險，平白無端義務為該買賣之工作。況且，依證人甲○○於本院審理時亦證述被告所販賣之安非他命價格太貴
      ，故被告販入之價格必較售出之價格低廉，而有從中賺取
      買賣差價牟利之意圖，應屬合理之認定。
（四）綜上所述，被告曾有販賣安非他命之概括犯意，於94年3
　　　月至6月間某日，以每小包（約1公克)新台幣1500元之價
      格販賣安非他命予甲○○1次，於6月9日前1週內某日，以
　　　每小包101000元之價格，販賣安非他命予戊○○1次之事
      實，應可認定，被告所辯並不足採，本件事證明確，被告
      犯行洵堪認定。
二、查被告行為後，刑法於94年2月2日修正公布，於95年7月1日
    施行。按行為後法律有變更者，適用行為時之法律，但行為
    後之法律有利於行為人者，適用最有利於行為人之法律，現
    行刑法第2條第1項定有明文。刑法第2條本身雖經修正，但
    刑法第2條既屬適用法律之準據法，本身尚無比較新舊法之
    問題，應一律適用裁判時之現行刑法第2條規定以決定適用
    之刑罰法律。又以本次刑法修正之比較新舊法，應就罪刑有
    關之共犯、未遂犯、想像競合犯、牽連犯、連續犯、結合犯
    ，以及累犯加重、自首減輕暨其他法定加減原因（如身分加
    減）與加減例等一切情形，綜其全部罪刑之結果而為比較（
    最高法院95年度第8次刑庭會議決議參照）。茲就本案所應
    適用法律之變更情形列述如下：
（一）毒品危害防制條例第4條第2項之販賣第三級毒品罪有關併
      科罰金刑部分，依修正前刑法第33條第5款規定「罰金：1
      元以上。」，修正後刑法第33條第5款規定「罰金：新臺
      幣1,000元以上，以百元計算之。」，則依修正後之法律
      ，本件所得併科處之罰金刑最低為新臺幣1千元，惟如依
      行為時即修正前刑法第33條第5款規定之罰金最低額則為
      銀元1元即新臺幣3元，是比較前開規定，以修正前刑法第
      33條第5款規定，其法定得予科處之罰金刑最低額度較低
      ，較有利於行為人。
（二）刑法第11條雖亦經修正生效施行，惟修正後之規定僅係將
      得適用刑法總則規定之刑事特別法範圍由原規定之「其他
      法令有刑罰之規定者」，更明確化為「其他法律有刑罰或
      保安處分之規定者」，此一修正尚不涉及行為人罪刑之結
      果，故無新舊法比較之問題。
（三）連續犯方面，被告前述違反毒品危害防制條例犯行，均在
      本次刑法修正施行前，應全部予以比較定適用。而現行刑
      法已刪除第56條連續犯之規定，亦即若行為人以概括犯意
      犯數個構成要件相同之罪名，除符合接續、集合等法律上
      一行為之要件外，修正前僅論以一罪而加重其刑至二分之
      一，現行規定則須就各個行為分論併罰，經比較新舊法，
      自以修正前條文有利於行為人。
（四）累犯方面，修正前刑法第47條規定：「受有期徒刑之執行
      完畢，或受無期徒刑或有期徒刑一部之執行而赦免後，五
      年以內再犯有期徒刑以上之罪者，為累犯，加重本刑至二
      分之一。」，修正後改為第47條第1項：「受『徒刑』之
      執行完畢，『或一部』之執行而赦免後，五年以內『故意
      』再犯有期徒刑以上之罪者，為累犯，加重本刑至二分之
      一。」並增列第2項：「第九十八條第二項關於因強制工
      作而免其刑之執行者，於受強制工作處分之執行完畢或一
      部之執行而免除後，五年以內故意再犯有期徒刑以上之罪
      者，以累犯論。」規定，且將刑法第49條：「累犯之規定
      ，於前所犯罪依軍法或於外國法院受裁判者，不適用之。
      」之規定，修正為：「累犯之規定，於前所犯罪在外國法
      院受裁判者，不適用之。」亦即軍法前科也可能構成累犯
      。就本案被告如卷附臺灣高等法院被告前案紀錄表之前科
      紀錄以及其乃故意再犯本案有期徒刑以上之罪，不論依修
      正前後累犯相關規定，均構成累犯，故適用修正前後條文
      對被告而言均無有利或不利之情形。
（五）綜合上開條件整體比較，以修正前規定有利於被告，自應
      依現行刑法第2條第1項前段規定，適用修正前刑法規定予
      以論處。至於沒收，就扣案毒品方面，因毒品危害防制條
      例第18條第1項為刑法第38條之特別規定，應優先適用，
      而該條被告行為後並未修正，無庸比較，附此敘明。
三、核被告所為，係犯毒品危害防制條例第4條第2項之販賣第二
    級毒品罪。被告販賣毒品前後之持有毒品行為，為販賣之高
    度行為所吸收，不另論罪。其多次犯行，時間緊接，犯罪構
    成要件相同，顯係基於概括犯意而為，應依修正前刑法連續
    犯之規定，以一罪論，並依法加重其刑。又被告前受如事實
    欄所載有期徒刑之刑，有台灣高等法院被告前案紀錄表在卷
    可稽，其於執行完畢後五年內再犯有期徒刑以上之本罪，為
    累犯，應依刑法第47條第1項之規定，加重其刑，並遞加之
    。爰審酌被告販賣毒品圖利，犯罪之動機不良，其等僅為圖
    得一己之私利，無視於國家防制毒品危害之禁令，販賣安非
    他命，戕害他人之身心發展，且足以使購買而施用者導致精
    神障礙、性格異常，甚至造成生命危險之生理成癮性及心理
    依賴性，戕害國民身心健康，犯後又均矢口否認全部犯行，
    態度不佳等一切情狀，量處如主文所示之刑，以資懲儆。又
　  按犯毒品危害防制條例第4條之罪者，其供犯罪所用或因犯
    罪所得之財物，均沒收之，如全部或一部不能沒收時，追徵
    其價額或以其財產抵償之，毒品危害防制條例第19條第1項
    定有明文。此規定係採義務沒收主義，凡供犯罪所用或因犯
    罪所得之財物，且屬犯人所有者，均應宣告沒收，被告以15
    00元之價格販賣安非他命予甲○○1次，以1000元之價格販
    賣安非他命予戊○○1次，其所得共2500元雖未扣案，惟既
    係被告犯罪所得之物，自應依上開規定予以沒收，如全部或
    一部不能沒收時，追徵其價額或以其財產抵償之。
四、公訴意旨另以：被告於93年4月起至94月10月間止，在台北
    市○○區○○路、松山路附近，以每小包1000元至2500元之
    價格，連續多次販賣安非他命予甲○○、戊○○、乙○○等
    人，認被告涉犯毒品危害防制條例第4條第2項之販賣安非他
    命犯行。按犯罪事實應依證據認定之，無證據不得推定其犯
    罪事實；又不能證明被告犯罪者，應諭知無罪之判決，刑事
    訟訴法第154條、第301 條第1項分別定有明文。次按刑事訴
    訟法上所謂定犯罪事實之證據，係指足以認定被告確有犯罪
    行為之積極證據而言，該項證據自須適合於被告犯罪事實之
    認定，始得作為斷罪之資料，而認定不利於被告之事實，須
    依積極證據，苟積極證據不足為不利於被告事實之認定時，
    即應為有利於被告之認定，更不必有何有利之證據，最高法
    院29年上字第3105號、30年上字第816號分別著有判例可資
    參照。公訴人認被告涉有上開犯行，無非係以證人甲○○、
    戊○○、乙○○於警、偵訊中之供述及被告所持用之行動電
    話通訊監察譯文在卷，為其論據，經查：
（一）證人乙○○於本院審理中到庭證述其係因在被告店內賭玩
      輸很多錢，借2000元被告既一直催款，懷恨在心，故挾怨
      報復，偽稱被告曾向被告購買安非他命，其願負法律責任
      等語明確（見本院95年12 月5日審判筆錄），則證人乙○○於偵訊中之證詞顯難以採信。
（二）證人甲○○於本院審理中到庭證稱：其係於94年3、4月間
      向被告購入安非他命3 次（見本院95年12月5日審判筆錄
      第17頁），惟其於偵訊中稱其係在93年4、5月間開始向被
      告購買安非他命，一週買1至2次，都是與朋友一起合買，
      93年6月後就沒向被告購買了（見94年度偵字第20870號卷
      第34頁），經公訴人於本院詰問其供述不同時，證人甲○○改稱其認為一開始是80幾年開始，94年3、4月最後一次
      ，其無法說明94年3 、4月間購買3次的確定時間，於偵訊
      中所稱93年6月後就沒有再向被告購買安非他命，係因當
      時沒有想那麼仔細，只是想一個大概，93年4、5月間經警
      提訊時，因不知開什麼案子，以為是被告咬出，實際上在
      其入監執行前，尚有向被告購買安非他命，檢察官訊問時
      ，其認為只要自己沒事就好了，不想再多一條案件，故向
      檢察官供稱於93年被抓後就沒有再向被告購買等語（見本
      院95年12月5日審判筆錄第18、第20頁），復又證稱：其
      有時一個月買1、2 次，其於89年開始即向被告購買安非
      他命，只要被告沒有入獄就會跟他買，地點在福德街或松
      信路，其於94年5月底與被告打架後就沒有再向被告購買
      安非他命等語（見上開卷第18至20頁），惟被告於90年4
      月6日起至92年1月21 日止，自92年6月4日起至93年7月21
      日止均因案在監所執行，有臺灣高等法院出入監簡列表在
      卷可參，故證人甲○○所證其於93年間曾在福德街或松信
      路向被告購買安非他命等情，顯非屬實，證人甲○○亦當
      庭表示其搞錯了（見上開卷第22頁），則除甲○○於95年
      6月間入監執行前曾向被告購買之時間係在3月至5月間，
      其指述被告曾販賣安非他命之其餘犯行，因時間無法確定
      ，復與被告先前在監執行之時間有所出入，證人甲○○此
      部分之證詞，尚難認為不利被告之證據。
（三）至證人戊○○於偵訊中所證曾於94年被查獲前向被告購入
      安非他命多次，次數數不清了等語（見95 年度偵緝字卷
      第43頁），核與其於警詢時所證係第1次購買並不相符，
      其前後陳述既有出入，且時間無法確定，其於警詢中復證
      稱係於松信路上遇見被告，在被告慫恿下向被告第1次購
      買，則尚難認被告除戊○○可得確定於95年6月9日為警查
      獲前之6月2日曾有販賣安非他命1次之犯行外，尚有何販
      賣安非他命予戊○○之犯行。
（四）經遍查卷內尚無其他積極證據足資證明被告確有公訴人所
      指上開犯行，此部分無法證明被告犯罪，對於公訴人起訴
      上開部分，自應為被告無罪之認定，惟公訴人認此部分與
      前開有罪部分有連續犯之裁判上一罪關係，對此部分爰不
      另為無罪之諭知，附此敘明。
據上論斷，應依刑事訴訟法第299條第1項前段，毒品危害防制條
例第4條第2項、第19條第1項，刑法第2條第1項前段、第11條前
段，修正前刑法第56條、第47條，判決如主文。
本案經檢察官丙○○到庭執行職務
中　　華　　民　　國　　96　　年　　2 　　月　　7 　　日
 　　　　　　刑事第二庭 審判長法　官  吳孟良
                              法　官  蘇嘉豐
                              法　官  沈君玲
以上正本證明與原本無異。
如不服本判決，應於判決送達後10日內向本院提出上訴狀（應抄
附繕本）。告訴人或被害人如對於本判決不服者，應具備理由請
求檢察官上訴，其上訴期間之計算係以檢察官收受判決正本之日
期為準。
 　　　　　　　　　　　   　　書記官　袁以明
中　　華　　民　　國　　96　　年　　2 　　月　　8 　　日
附錄本案論罪科刑法條
毒品危害防制條例第4條第2項
製造、運輸、販賣第二級毒品者，處無期徒刑或 7 年以上有期徒
刑，得併科新臺幣 7 百萬元以下罰金。
